LEXICON Verb

! First auxiliaries, then the full lexicon


! Auxiliaries
! ===========

ij+V+Neg:	NEG	;
lea+V:		LEA	;

! Lexical verbs
! =============


! These are the verb types, taken from Bergsland 1980. 
! The morphophonemes have been filled in 
! from the Umlaut table.

! The reference Vxx refers to the tables in Verbh + page number



! Two-syllabic verbs
! ------------------

! I BÅETEDH row A
! ---------------
bissedh:biss    BÅETEDH "wash" ; ! column 1 !V28 
beltedh:belt    BÅETEDH ; ! column 2 !V30
buhtjedh:buhtj  BÅETEDH ; ! column 3 !V32
jiehtedh:jieht  BÅETEDH ; ! column 4 !V34
paekedh:paek    BÅETEDH ; ! column 5 !V36
båetedh:bået    BÅETEDH ; ! column 6 !V38
bueledh:buel    BÅETEDH ; ! column 7 !V40


! II TJEARODH row C
! -----------------
æbjodh:æbj         TJEARODH ; ! column 1 !V42
hajkodh:hajk       TJEARODH ; ! column 2 !V44
gåhpodh:gåhp       TJEARODH ; ! column 3 !V46
tjearodh:tjear     TJEARODH ; ! column 4 !V48
baajskodh:baajsk   TJEARODH ; ! column 5 !V50
gåarodh:gåar       TJEARODH ; ! column 6 !V52
! no verbs in column 7, also not in Verbh.


! III guarkedh row B  ! Verbh: no Umlaut. Stem???
! ------------------
skælkedh:skælke        GUARKEDH                     ; ! column 1 !V54
skajkedh:skajke        GUARKEDH "klarne (om hode)"  ; ! column 2 !Not in Verbh!!!
plåtjkedh:plåtjke      GUARKEDH "antyda"            ; ! column 3 !V54 in Verbh
sleapkedh:sleapke      GUARKEDH "ge med sig"        ; ! column 4 !V54 in Verbh
! column 5 missing?     
snjåarkedh:snjåarke    GUARKEDH                     ; ! column 6 !Not in Verbh!!!
guarkedh:guarke        GUARKEDH                     ; ! column 7 !V54


! IV tjoehpedh row D
! ------------------
! Here, the stem vowel is, embarrassingly enough, missing.
sïrredh:sÆrr     TJOEHPEDH ; ! column 1 !V56
!bïssedh: IV
sarjedh:sarj     TJOEHPEDH ; ! column 2 !V58
sodtedh:sodt     TJOEHPEDH ; ! column 3 !V60
skïerkedh:skïerk TJOEHPEDH ; ! column 4 !V64
slaapkedh:slaapk TJOEHPEDH ; ! column 5 !V66
snjåaredh:snjåar TJOEHPEDH ; ! column 6 !V70 !NB! Not 68!
tjoehpedh:tjoehp TJOEHPEDH ; ! column 7 !V68 !NB! Not 70!

mïnnedh:mïnn    TJOEHPEDH "besöka, gå"  ; !column 1 !V56
barkedh:bark    TJOEHPEDH "arbeta"      ; !column 2 !V58
jovkedh:jovk    TJOEHPEDH  "dricka"     ; !column 3 !V60
jårredh:jårr    TJOEHPEDH "snurra"      ; !column 3a !V62 !Not in uml-table
tjïekedh:tjïek  TJOEHPEDH "gömma"       ; !column 4 !V64
gaavnedh:gaavn  TJOEHPEDH "hitta"       ; !column 5 !V66
råakedh:råak    TJOEHPEDH "träffa"      ; !column 6 !V70 !NB! not 68!
roehtedh:roeht  TJOEHPEDH "springa"     ; !column 7 !V68 !NB! not 70!


! V vååjnedh row E  !! ! Verbh: no Umlaut
! ------------------ ! 
skylledh:skyll            VÅÅJNEDH ; !V72  
aalhterostedh:aalhterost  VÅÅJNEDH ; !V72  
skyöredh:skyör            VÅÅJNEDH ; !V72  not in Verbh
vååjnedh:vååjn            VÅÅJNEDH ; !V72  

domtedh:domt     VÅÅJNEDH "kännas"  ; !V72

! VI GÖÖLEDH row F !! Verbh: no Umlaut
! ----------------
skilhtedh:skilhte GÖÖLEDH ; !V74 
sijledh:sijle     GÖÖLEDH ; !V74 
snjurmedh:snjurme GÖÖLEDH ; !V74 
snjeeredh:snjeere GÖÖLEDH ; !V74 
gööledh:gööle     GÖÖLEDH ; !V74 

veedtjedh:veedtje GÖÖLEDH ; !V74

! No archiphoneme as root vowel, as there are no Umlaut processes.
! Thus going for -e- as stem vowel. Or?



! Three-syllabic verbs from Verbh (V + page nr)
! -------------------------------
goltelidh:goltel     GOLTELIDH "lysna" ; !V76 
dåeriedidh:dåeried   DÅERIEDIDH "följa" ; !V78
aatskadidh:aatskad   DÅERIEDIDH "försöka" ; !V80
jåhtajidh:jåhtaj     DÅERIEDIDH "flytta" ; !V82
daaroestidh:daaroest DÅERIEDIDH "tala svenska" ; !V84


! Other three-syllabic verbs
aejhtiestidh:aejhtiest DÅERIEDIDH "hota som hastigast" ;
aejvierdidh:aejvierd   DÅERIEDIDH "beklaga sig" ;
aelpiedidh:aelpied     DÅERIEDIDH "sänka priset" ;





! Contract verbs
! --------------


bïllijidh:bïll BILLIJIDH "bli rädd" ; !V86
ïervijidh:ïerv BILLIJIDH "börja flå" ; !V86



